臺灣臺中地方法院刑事判決　　　　　　　　　　　　九十一年度訴字第二四二七號
　　公　訴　人　臺灣臺中地方法院檢察署檢察官
　　被　　　告　甲○○
右列被告因毒品危害防制條例案件，經檢察官提起公訴（九十一年度偵字第二七○七
號），本院判決如左：
    主  文
甲○○連續施用第一級毒品，處有期徒刑拾月，扣案之海洛因肆包（鑑餘合計淨重參
點伍壹公克，包裝重壹點肆零公克）沒收銷燬之，扣案之針筒貳支及插管壹支均沒收
；又連續施用第二級毒品，處有期徒刑陸月。應執行有期徒刑壹年參月，扣案之海洛
因肆包（鑑餘合計淨重參點伍壹公克，包裝重壹點肆零公克）沒收銷燬之，扣案之針
筒貳支及插管壹支均沒收。
    事  實
一、甲○○前於民國九十年間因施用毒品案件，經依本院九十年度毒聲字第二八一八
    號裁定送觀察、勒戒後，經考核結果認無繼續施用毒品之傾向，由臺灣臺中地方
    法院檢察署檢察官於九十年十二月五日，以九十年度毒偵緝字第四六五號為不起
    訴處分確定。詎其猶不知悔改，復基於概括之犯意，自九十一年八月二十日二十
    時許起，至同年九月四日二十一時許止，連續在臺中縣大雅鄉○○街一九二巷十
    號住處內，均以將第一級毒品海洛因加水稀釋後，再以其所有之注射針筒注射於
    身體血管之方式，先後施用第一級毒品海洛因多次。又基於概括之犯意，自九十
    一年八月二十日二十時許起，至同年九月四日二十一時許止，連續在其上址住處
    內，均以將安非他命置玻璃球（未扣案）內點火燒烤使生煙霧，再吸其煙氣之方
    式，施用第二級毒品安非他命多次。嗣於九十一年九月六日二十時許，為警在臺
    中市○○○路與長春街口，甲○○所駕駛車牌號碼為Ａ三－四七八一號自用小客
    車內實施搜索時（有經甲○○同意），扣得甲○○所有供己施用第一級毒品海洛
    因所用之海洛因四包（鑑餘合計淨重為三．五一公克，包裝重為一．四○公克）
    、已使用過之注射針筒二支、插管一支，始查獲上情。俟甲○○依本院九十一年
    度毒聲字第二五一六號裁定送觀察、勒戒後，經臺灣臺中看守所附設勒戒處所考
    核結果，認定其有繼續施用毒品之傾向。
二、案經臺中市警察局移送臺灣臺中地方法院檢察署檢察官偵查起訴。
    理  由
一、訊據被告甲○○對於右揭事實坦承不諱，且被告於上開時地為警查獲後，經警於
    九十一年九月六日；及臺灣臺中看守所人員，於九十一年九月七日，分別採集其
    尿液，送請臺中市衛生局及中山醫學大學附設醫院藥物濫用檢測中心檢驗結果，
    嗎啡類及甲基安非他命類均呈陽性反應等節，有臺中市衛生局煙毒尿液檢驗成績
    書及中山醫學大學附設醫院藥物濫用檢測中心檢驗報告書各一紙在卷可稽。又警
    察查獲被告時，在上開自用小客車內扣得之白色粉末四包，經送法務部調查局鑑
    定結果，確均為第一級毒品海洛因，鑑餘合計淨重為三．五一公克，包裝重為一
    ．四○公克，亦有法務部調查局九十一年十月二十三日調科壹字第一二○○一二
    ○八五號鑑定通知書在卷可憑。此外，復有扣案之第一級毒品海洛因四包（鑑餘
    合計淨重為三．五一公克，包裝重為一．四公克）、已使用過之注射針筒二支及
    插管一支可資佐證，足認被告之自白確與事實相符，堪可採信。又被告前於九十
    年間因施用毒品案件，經依本院九十年度毒聲字第二八一八號裁定送觀察、勒戒
    後，經考核結果認無繼續施用毒品之傾向，由臺灣臺中地方法院檢察署檢察官於
    九十年十二月五日，以九十年度毒偵緝字第四六五號為不起訴處分確定，有臺灣
    高等法院被告全國前案紀錄表、臺灣臺中地方法院檢察署刑案資料查註紀錄表各
    一份在卷可憑。且被告因於五年內再犯本件施用第一級毒品海洛因及第二級毒品
    安非他命罪行，依本院九十一年度毒聲字第二五一六號裁定送觀察、勒戒後，經
    臺灣臺中看守所附設勒戒處所考核結果，認定其有繼續施用毒品之傾向，亦有臺
    灣臺中看守所於九十一年九月二十日，以中所正總字第○九一○○○二八六二號
    函檢附之有繼續施用毒品傾向證明書一份附卷可憑。綜上所述，本件事證明確，
    被告犯行洵堪認定。
二、核被告甲○○所為，係犯毒品危害防制條例第十條第一項之施用第一級毒品罪及
    同條第二項之施用第二級毒品罪。被告施用第一級毒品海洛因及施用第二級毒品
    安非他命前後，持有第一級毒品海洛因及第二級毒品安非他命之低度行為，應分
    別為其施用之高度行為所吸收，均不另論罪。又被告右揭先後多次施用第一級毒
    品海洛因及第二級毒品安非他命之行為，均時間緊接，觸犯構成要件相同之罪名
    ，顯均係基於概括之犯意為之，各為連續犯，應各依刑法第五十六條規定以一罪
    論，並均加重其刑。再被告自九十一年八月二十六日起至同年九月四日止之施用
    第一級毒品海洛因犯行與施用第二級毒品安非他命罪行，雖均未據起訴，惟既與
    經檢察官起訴之施用第一級毒品及施用第二級毒品犯行部分，分別具有連續犯之
    裁判上一罪關係，而均為起訴效力所及，本院自應併予審理，附此指明。另被告
    所犯施用第一級毒品罪與施用第二級毒品罪二罪間，犯意各別，行為互殊，應予
    分論併罰。爰審酌被告前因施用毒品，已接受一次觀察、勒戒，竟猶不知戒除施
    用毒品行為，無視於毒品對於自身健康之戕害及國家對於杜絕毒品犯罪之禁令，
    再為本案犯行，及其犯罪後坦承犯行，態度尚佳等一切情狀，就其所犯上開二罪
    分別量處如主文所示之刑，並定其應執行之刑。扣案之第一級毒品海洛因四包（
    鑑餘合計淨重為三．五一公克，包裝重為一．四公克），應依毒品危害防制條例
    第十八條第一項前段之規定沒收銷燬之。又扣案之注射針筒一支及插管一支，均
    係被告所有供施用第一級毒品海洛因所用之物，已經被告於本院審理時供陳甚明
    ，爰依刑法第三十八條第一項第二款之規定宣告沒收。至上述玻璃球，係被告所
    有供施用第二級毒品安非他命所用之物，雖亦據被告於審理中供承在卷，惟該玻
    璃球已經被告丟棄而滅失，亦經被告於審理中供陳在卷，經查復無其他積極證據
    足認該物品係屬專供施用毒品之器具，爰不予宣告沒收，附此敘明。
據上論斷，應依刑事訴訟法第二百九十九條第一項前段，毒品危害防制條例第十條第
一項、第二項、第二十條第三項前段、第十八條第一項前段，刑法第十一條前段、第
五十六條、第五十一條第五款、第三十八條第一項第二款，判決如主文。
中      華      民      國    九十一    年     十二     月      九      日
                                   臺灣臺中地方法院刑事第三庭
                                         法  官    江  奇  峰
右正本證明與原本無異。
如不服本判決，應於判決送達後十日內向本院提出上訴狀，上訴於臺灣高等法院臺中
分院( 須附繕本 )。
                                          書記官
中      華      民      國    九十一    年     十二     月      九      日
附錄論罪科刑法條
毒品危害防制條例第十條第一項、第二項：
施用第一級毒品者，處六個月以上五年以下有期徒刑。
施用第二級毒品者，處三年以下有期徒刑。
